臺灣臺中地方法院刑事判決　　　　　99年度易字第3739號
公　訴　人　臺灣臺中地方法院檢察署檢察官
被　　　告　陳秀玉
上列被告因恐嚇案件，經檢察官提起公訴（九十九年度偵字第二
四四八九號），本院判決如下：
    主    文
陳秀玉以加害生命、身體之事，恐嚇他人致生危害於安全，處拘
役拾日，如易科罰金，以新臺幣壹仟元折算壹日。
    犯罪事實
一、陳秀玉前於民國九十九年九月五日十九時許，因隨手將空寶
    特瓶放置在鍾森榮車上，致遭鍾森榮抱怨，因而心生不滿，
    嗣於翌日即同年月六日十七時許，行經臺中縣大里市（現改
    制為臺中市○里區○○○路二段六七一巷八八號鍾森榮住處
    ，見鍾森榮之妻陳束女在門前，竟基於恐嚇危害安全之犯意
    ，接續對陳束女恫嚇稱：「妳是垃圾、白目，我要讓他怎
    麼死的都不知道」等語兩次（所涉公然侮辱罪部分未據告訴
    ），以此加害生命、身體之事恐嚇陳束女、鍾森榮，使陳束
    女、鍾森榮心生畏懼，致生危害於安全。
二、案經陳束女訴由臺中縣警察局（現改制為臺中市政府警察局
    ）霧峰分局報請臺灣臺中地方法院檢察署檢察官偵查起訴。
    理    由
一、證據能力部分：
    按被告以外之人於審判外之陳述雖不符刑事訴訟法第一百五
    十九條之一至之四等四條規定，而經當事人於審判程序同意
    作為證據，法院審酌該言詞陳述或書面陳述作成時之情況，
    認為適當者，亦得為證據；當事人、代理人或辯護人於法院
    調查證據時，知有刑事訴訟法第一百五十九條第一項不得為
    證據之情形，而未於言詞辯論終結前聲明異議者，視為有前
    項之同意，刑事訴訟法第一百五十九條之五定有明文。立法
    意旨在於傳聞證據未經當事人之反對詰問予以核實，原則上
    先予排除，惟若當事人於審判程序中表明同意該等傳聞證據
    可作為證據；或於言詞辯論終結前未聲明異議，基於尊重當
    事人對傳聞證據之處分權，及證據資料愈豐富，愈有助於真
    實發見之理念，且強化言詞辯論主義，使訴訟程序得以順暢
    進行，上開傳聞證據亦皆具有證據能力。本案下列引用之供
    述及非供述證據，於本案辯論終結前，經本院依法踐行調查
    證據程序，公訴人及被告陳秀玉均不爭執各該證據之證據能
    力，且各該證據又查無不法取供之情形，本院審酌各該證據
    作成時之情況，認適合作為本案之證據，依刑事訴訟法第一
    百五十九條之五第二項規定，自有證據能力。
二、認定犯罪事實所憑之證據及理由：
(一)訊據被告陳秀玉矢口否認有何恐嚇犯行，辯稱：其只是跟陳
    束女說叫她先生脾氣不要那麼壞，其放礦泉水雖然不對，但
    已經拿走，鍾森榮不應該罵五字經，之後其就離開了，沒有
    恐嚇陳束女夫妻云云。
(二)經查：
  1.被告上開犯行，業據證人即告訴人陳束女、鍾森榮於警詢、
    偵查時指證綦詳，證人陳束女並於本院審理時以證人身分接
    受詰問，具結證述：之前有見過被告，她住在我們家巷口大
    樓附近，見過但不認識，也不知道被告是何人，我於九十九
    年九月間有與被告發生糾紛，被告把空寶特瓶放在我先生的
    車上，我先生有叫被告把寶特瓶撿回去，被告撿回去了，隔
    天我在門口餵我孫子吃飯，被告騎車靠近我，我有退後，被
    告說我先生是白目、垃圾，要讓他怎麼死的都不知道，被告
    連續說了兩遍，我很害怕，就去報警。我與被告在本案發生
    前沒有過節，沒有恩怨，都不認識。案發時間為九十九年九
    月六日下午五時許，丟的時間是九十九年九月五日等語明確
    （見本院卷第四八頁），且互核與於警、偵所證一致。稽諸
    證人陳束女、鍾森榮於偵查或本院之證述，均係經具結所為
    ，如有虛偽不實，須受偽證罪之處罰，而證人陳束女、鍾森
    榮與被告間並無深仇宿怨，業據伊等陳明在卷，則證人陳束
    女、鍾森榮豈有甘冒受偽證罪刑事追訴之風險，而設詞構陷
    被告之可能？再參諸被告業於一００年三月三十日分別與證
    人陳束女、鍾森榮達成和解，各賠償伊等新臺幣一千八百元
    ，有本院調解程序筆錄二份附卷足參，倘被告確無前揭恐嚇
    情事，何需無故支付證人陳束女、鍾森榮上開金額？益徵證
    人陳束女、鍾森榮所述較為可信。
  2.此外，復有刑案現場測繪圖一紙、照片四幀在卷可稽。本案
    事證已臻明確，被告空言否認，顯係事後卸責之詞，不足為
    採。被告上開犯行，堪以認定，應依法論科。
三、論罪科刑部分：
    核被告陳秀玉所為，係犯刑法第三百零五條之恐嚇罪。被告
    所為二次恐嚇行為，是於密切接近之時地實施，行為間之獨
    立性極為薄弱，主觀上顯係基於單一之犯意，且侵害相同之
    法益，應屬接續犯，僅論以一罪。被告同時地恐嚇證人陳束
    女、鍾森榮二人，係一行為觸犯二個恐嚇罪名，為同種想像
    競合犯，應依刑法第五十五條規定，從一重處斷。爰審酌被
    告僅因細故即出言恐嚇證人陳束女、鍾森榮，使伊等心生畏
    懼，復考量被告犯罪之動機、目的、手段、危害程度，已與
    證人陳束女、鍾森榮達成和解，暨被告犯後飾詞否認等一切
    情狀，量處如主文所示之刑，並諭知易科罰金之折算標準，
    以示懲處。
據上論斷，應依刑事訴訟法第二百九十九條第一項前段，刑法第
三百零五條、第五十五條、第四十一條第一項前段，刑法施行法
第一條之一，判決如主文。
本案經檢察官王亮欽到庭執行職務。
中    華    民    國   100    年    4     月    28    日
                  刑事第十二庭  法  官  周莉菁
以上正本證明與原本無異。
如不服本判決應於收受判決後10日內向本院提出上訴書狀，並應
敘述具體理由；其未敘述上訴理由者，應於上訴期間屆滿後20日
內向本院補提理由書 (均須按他造當事人之人數附繕本)「切勿
逕送上級法院」。
告訴人或被害人對於判決如有不服具備理由請求檢察官上訴者，
其上訴期間之計算係以檢察官收受判決正本之日期為準。
                                書記官  吳彩華
中    華    民    國   100    年     4    月    28    日
附錄本判決論罪科刑法條：
刑法第305條：
以加害生命、身體、自由、名譽、財產之事，恐嚇他人致生危害
於安全者，處二年以下有期徒刑、拘役或三百元以下罰金。